# 求助陈版主！关联方交易中净额法确认收入时，关联方交易额如何披露？

提问人：jg 曾曾 时间：2023-01-12 18:53:20
求主陈版主一个关于关联方交易披露的问题：关联方交易中，一方采用净额法，关联方交易金额该如何披露？具体如下，希望得到陈版主的回复
背景：甲公司为A集团的控股子公司，乙公司为A集团的全资子公司，即乙公司是甲公司在A集团下的姊妹公司，亦为即乙公司是甲公司的关联方。
现乙公司为甲公司提供服务，甲乙双方签订服务合同，合同中规定服务费为 100 万(不考虑税的影响)，之后乙公司外包给丙公司实际执行工程施工服务，外包费 80 元，乙公司为代理人，实际按净额 20 元确认收入。
甲、乙双方的账务处理：
甲公司：
借：主营业务成本 100
贷：应付账款 – 乙公司 100
乙公司：
借：应收账款 – 乙公司 100
贷：主营业务收入 20
其他应付款 – 丙公司 80
求问陈版主：在甲公司的财务报告中披露甲和乙的关联交易时，关联交易发生额应披露 100 还是 20 ？
希望得到陈版主的回复，非常感谢！

回答人：chenyiwei
如果明确乙公司为代理人，则乙公司仅向甲公司提供了中介、协调方面的服务，主体服务是由外部非关联方提供的（主要责任人是丙公司）。此时理论上应只披露 20 元的关联交易金额。
但如果实务中无法合理区分乙公司的收入和代第三方收取的款项，则甲公司报表中披露的关联交易金额仍可能是 100 元。